【裁判字號】    97,交聲,115
【裁判日期】    971216
【裁判案由】    違反道路交通管理處罰條例聲明異議
【裁判全文】
臺灣臺東地方法院交通事件裁定        97年度交聲字第115號
原處分機關  交通部公路總局高雄區監理所臺東監理站
異  議  人
即受處分人  甲○○
上列受處分人因違反道路交通管理處罰條例事件，對於交通部公
路總局高雄區監理所臺東監理站中華民國97年10月28日所為之處
分（原處分案號：東監違裁字第裁81-T00000000號），聲明異議
，本院裁定如下：
    主  文
異議駁回。
    理  由
一、原處分意旨略以：本件異議人即受處分人（下稱異議人）朱
    光陽係領有計程車駕駛人執業登記證之駕駛人，應依據計程
    車駕駛人執業登記管理辦法第11條第1項之規定，於每年出
    生日前後1個月內檢具相關文件向原發證之警察局申請查驗
    ，受處分人之生日為52年7月27日，依規定應於97年8月27日
    前申請查驗，申請人卻於97年9月26日始至臺東縣警察局交
    通警察隊申請查驗，遂由臺東縣警察局交通警察隊以受處分
    人有違反道路交通管理處罰條例第36條第3項規定之行為而
    逕行掣單舉發，並將前開舉發通知單送達於受處分人。嗣受
    處分人向原處分機關提出申訴，經原處分機關即交通部公路
    總局高雄區監理所臺東監理站調查結果，仍認受處分人確有
    前開違規行為，原處分機關乃於97年10月28日以受處分人有
    「計程車駕駛人不依規定期限參加年度查驗」之違規事實，
    依道路交通管理處罰條例第36條第3項之規定，裁決罰緩新
    臺幣（下同）1200元之處分。
二、異議意旨略以：駕駛執照、行車執照及驗車等於到期前1個
    月都有書面通知，因為計程車駕駛人執業登記證查驗到期前
    警察局未主動以書面通知計程車駕駛人申請查驗，所以才忘
    記申請查驗云云。
三、按執業登記證及其副證每年查驗1次，計程車駕駛人自領得
    執業登記證及其副證之翌年起，應於每年出生日前後1個月
    內檢具國民身分證、職業駕駛執照、執業事實證明文件、執
    業登記證及副證，向原發證之警察局申請查驗，計程車駕駛
    人執業登記管理辦法第11條第1項定有明文規定。次按計程
    車駕駛人，不依規定期限，辦理執業登記事項之異動申報，
    或參加年度查驗者，處新臺幣1200元罰鍰；逾期6個月以上
    仍不辦理者，廢止其執業登記，道路交通管理處罰條例第36
    條第3項亦定有明文。
四、經查：
（一）受處分人甲○○為營業小客車駕駛人，領有臺東縣警察局
      核發之計程車駕駛人執業登記證，而自領得執業登記證及
      其副證之翌年起，應於其每年出生日即7月27日前後1個月
      內檢具相關文件，送臺東縣警察局查驗，是受處分人應於
      97年6月27日至8月27日間，主動申請辦理查驗。受處分人
      自承於97年9月26日始至臺東縣警察局交通警察隊申請辦
      理查驗，顯已逾上開辦理查驗期限，受處分人確有上開違
      規行為堪予認定。
（二）計程車駕駛人執業登記管理辦法第13條第1項規定，計程
      車駕駛人應將執業登記證置於儀錶板上右側，是受處分人
      平日駕駛計程車營業時，均會看見置於儀錶板上右側之執
      業登記證，而得記憶起執業登記證應申請查驗之期間，再
      參以執業登記證申請查驗之期間係規定以計程車駕駛人生
      日為基準日，故受處分人辯稱因為臺東縣警察局未另行以
      書面通知查驗期間，致其忘記查驗期間云云，委無足採。
五、綜上所述，受處分人確有不依規定期限申請執業登記證查驗
    之行為，自屬違反道路交通管理處罰條例第36條第3項之規
    定，而原處分機關逕依前開道路交通管理處罰條例第36條第
    3項之規定，裁決受處分人罰鍰1200元，經核並無違誤，本
    件異議為無理由，自應予以駁回。
據上論斷，應依道路交通案件處理辦法第19條，裁定如主文。
中    華    民    國    97    年    12    月    16    日
                  交通法庭    法  官  馬培基
以上正本證明與原本無異。
如不服本裁定，應於裁定送達後5日內向本院提出抗告狀（須附
繕本）。
「切勿逕送上級法院」
                              書記官  陳憶萱
中    華    民    國    97    年    12    月    16    日


司法院資訊處製作；財團法人民間司法改革基金會備份。
